臺灣新北地方法院刑事判決
111年度審易字第988號
公  訴  人  臺灣新北地方檢察署檢察官
被      告  林冠文



上列被告因竊盜案件，經檢察官提起公訴（110年度偵字第47076
號、111年度偵字第818號、第4989號、第5053號、第11130號）
，被告於準備程序中就被訴事實為有罪之陳述，本院裁定進行簡
式審判程序，茲判決如下：
    主  文
林冠文犯如附表所示之罪，處如附表所示之宣告刑及沒收；上開
不得易科罰金之有期徒刑部分，應執行有期徒刑壹年貳月；得易
科罰金之有期徒刑部分，應執行有期徒刑捌月，如易科罰金，以
新臺幣壹仟元折算壹日。
    事  實
一、林冠文意圖為自己不法之所有，基於竊盜之犯意，分別為下
    列犯行：
（一）於民國110年9月23日23時45分許，在簡正城位於新北市○○
      區○○路00巷00號3樓之居所前，見上址居所大門未鎖，趁無
      人注意之際，無故進入上址，徒手竊取簡正城所有之手機
      支架20個、球鞋1雙，得手後旋即逃逸。
（二）於110年9月9日3時59分許，在劉濬昌設址於新北市○○區○○
      ○路000號2樓之無人居住建築物之公司前，見上址公司大門
      未鎖，趁無人注意之際，無故進入上址，徒手竊取劉濬昌
      所有之現金新臺幣（下同）8萬元、刮鬍刀1組、監視器鏡
      頭1支，得手後旋即逃逸。
（三）於110年9月23日2時30分許，在王濬河、張斯文位於新北
      市○○區○○路00巷00號之居所前，見上址居所大門未鎖，趁
      無人注意之際，無故進入上址，徒手竊取王濬河所有之現
      金400元、勞安卡1張，及張斯文所有之手機4支，得手後
      旋即逃逸。
（四）於110年10月17日5時20分許，在新北市○○區○○○路000號騎
      樓黃麗美所經營之檳榔攤處，持可作為兇器使用之剪刀插
      入門縫開鎖後，徒手竊取上址檳榔攤內黃麗美所有之現金
      230元、打火機40個、香菸5包，得手後旋即逃逸。
（五）於110年8月31日6時許，在吳蘭英位於新北市○○區○○路000
      巷00弄0號5樓之居所前，見上址居所大門未鎖，趁無人注
      意之際，無故進入上址，徒手竊取吳蘭英所有之袋子8個
      、手套4打、帽子10頂、手提吸塵器1個、盒子3個、鐮刀3
      把、打氣幫浦1個、汽車遮陽簾1個、束腰1個、皮帶1條得
      手，嗣後因行竊失風，乃將上開竊得物品棄置於現場，並
      旋即逃逸。　　　
二、案經簡正城訴由新北市政府警察局蘆洲分局、劉濬昌訴由新
    北市政府警察局三重分局報告臺灣新北地方檢察署檢察官偵
    查起訴。
    理  由
一、按除被告所犯為死刑、無期徒刑、最輕本刑為3 年以上有期
    徒刑之罪或高等法院管轄第一審案件者外，於第一次審判期
    日前之準備程序進行中，被告先就被訴事實為有罪之陳述時
    ，審判長得告知被告簡式審判程序之旨，並聽取當事人、代
    理人、辯護人及輔佐人之意見後，裁定進行簡式審判程序，
    刑事訴訟法第273 條之1 第1 項定有明文。本件被告所犯係
    死刑、無期徒刑、最輕本刑為3 年以上有期徒刑以外之罪，
    其於準備程序中就被訴事實為有罪之陳述，經本院告知簡式
    審判程序之旨，並聽取公訴人及被告之意見後，認宜進行簡
    式審判程序，爰依上開規定裁定行簡式審判程序。
二、上揭事實，業據被告於偵查、本院準備程序及審理時均坦承
    不諱，其中事實欄一、（一）部分，核與告訴人簡正城於警
    詢時之指述情節相符，並有現場及監視器翻拍照片附卷可稽
    ；事實欄一、（二）部分，核與告訴人劉濬昌於警詢時之指
    述情節相符，並有監視器翻拍照片、新北市政府警察局三重
    分局刑案現場勘察報告及報告所附之現場勘察照片、勘察採
    證同意書、證物清單、刑事案件證物採驗紀錄表、內政部警
    政署刑事警察局110年11月5日刑紋字第1108019294號鑑定書
    在卷可按；事實欄一、（三）部分，核與被害人王濬河、張
    斯文、證人何明憲於警詢時之指述、證述情節相符，並有現
    場及監視器翻拍照片、新北市政府警察局三重分局刑案現場
    勘察報告及報告所附之現場勘察照片、勘察採證同意書、證
    物清單、刑事案件證物採驗紀錄表、新北市政府警察局110
    年11月9日新北警鑑字第1102146073號鑑驗書附卷可佐；事
    實欄一、（四）部分，核與被害人黃麗美於警詢時之指述情
    節相符，並有監視器翻拍照片、新北市政府警察局110年12
    月17日新北警鑑字第1102431623號鑑驗書在卷足憑；事實欄
    一、（五）部分，核與被害人吳蘭英於警詢時之指述情節相
    符，並有現場照片、新北市政府警察局蘆洲分局刑案現場勘
    察報告及報告所附之現場勘察照片、勘察採證同意書、證物
    清單、刑事案件證物採驗紀錄表、新北市政府警察局110年9
    月17日新北警鑑字第1101792597號鑑驗書、內政部警政署刑
    事警察局110年9月13日刑紋字第1108000087號鑑定書在卷可
    稽，被告犯行堪予認定，被告犯行堪予認定。
三、核被告就事實欄一、（一）（三）（五）部分所為，均係犯
    刑法第321條第1項第1款之侵入住宅竊盜罪；就事實欄一、
    （二）部分所為，係犯刑法第320 條第1 項之普通竊盜罪；
    就事實欄一、（四）部分所為，係犯刑法第321 條第1 項第
    3 款之攜帶兇器竊盜罪。又被告就事實欄一、（三）部分，
    係以一個竊盜行為，同時侵害被害人王濬河、張斯文二人之
    財產法益，係以一行為觸犯數罪名，為同種想像競合，應依
    刑法第55條之規定，從一重之侵入住宅竊盜罪處斷。被告所
    犯上開各次竊盜犯行間，犯意各別，行為互殊，應予分論併
    罰。爰審酌被告正值青壯，竟不思依循正軌賺取財物，反以
    竊盜方式，破壞社會治安，暨衡其素行、犯罪動機、目的、
    手段，所竊取財物之價值，以及犯後態度等一切情狀，分別
    量處如主文所示之刑，並就得易科罰金部分所宣告之刑及定
    其應執行之刑，均諭知易科罰金之折算標準，另就不得易科
    罰金部分定其應執行之刑，以資懲儆。本件被告就事實欄一
    、（一）至（四）所示各次竊盜犯行所竊得之物品，均為其
    犯罪所得之物，雖未扣案，仍應依刑法第38條之1第1項、第
    3項規定宣告沒收，於全部或一部不能沒收或不宜執行沒收
    時，追徵其價額。至就事實欄一、（五）所竊得之物，業已
    實際合法發還被害人吳蘭英，有調查筆錄（見111 年度偵字
    第11130 號偵查卷第4頁至第4頁反面）可據，依刑法第38條
    之1第5項之規定，自不予宣告沒收或追徵。另就事實欄一、
    （四）部分，被告用以行竊之剪刀雖為犯罪所用之物，惟非
    被告所有，此據被告於本院審理時供述明確，爰不為沒收之
    宣告，附此敘明。
據上論斷，應依刑事訴訟法第273 條之1 第1 項、第299 條第1
項前段，刑法第320 條第1 項、第321 條第1 項第1 款、第3 款
、第55條、第51條第5 款、第41條第1 項前段、第8 項、第38條
之1 第1 項、第3 項、第5 項，刑法施行法第1 條之1 第1 項，
判決如主文。
本案經檢察官范孟珊提起公訴，檢察官陳漢章到庭執行職務。
中　　華　　民　　國　　111 　年　　9 　　月　　1 　　日
                  刑事第二十四庭  法  官  徐子涵
上列正本證明與原本無異。
如不服本判決，應於判決送達後20日內敘明上訴理由，向本院提
出上訴狀 (應附繕本) ，上訴於臺灣高等法院。其未敘述上訴理
由者，應於上訴期間屆滿後20日內向本院補提理由書「切勿逕送
上級法院」。
                                  書記官　游士霈
中　　華　　民　　國　　111 　年　　9 　　月　　1 　　日
附錄本案論罪科刑法條全文：
中華民國刑法第320條
意圖為自己或第三人不法之所有，而竊取他人之動產者，為竊盜
罪，處 5 年以下有期徒刑、拘役或 50 萬元以下罰金。
意圖為自己或第三人不法之利益，而竊佔他人之不動產者，依前
項之規定處斷。
前二項之未遂犯罰之。
中華民國刑法第321條
犯前條第 1 項、第 2 項之罪而有下列情形之一者，處 6 月以
上 5 年以下有期徒刑，得併科 50 萬元以下罰金：
一、侵入住宅或有人居住之建築物、船艦或隱匿其內而犯之。
二、毀越門窗、牆垣或其他安全設備而犯之。
三、攜帶兇器而犯之。
四、結夥三人以上而犯之。
五、乘火災、水災或其他災害之際而犯之。
六、在車站、港埠、航空站或其他供水、陸、空公眾運輸之舟、
    車、航空機內而犯之。
前項之未遂犯罰之。
附表：
編號     犯罪事實          宣告刑及沒收  一 事實欄一、（一） 林冠文犯侵入住宅竊盜罪，處有期徒刑柒月。未扣案之犯罪所得手機支架貳拾個、球鞋壹雙沒收，於全部或一部不能沒收或不宜執行沒收時，追徵其價額。  二 事實欄一、（二） 林冠文犯竊盜罪，處有期徒刑伍月，如易科罰金，以新臺幣壹仟元折算壹日。未扣案之犯罪所得現金新臺幣捌萬元、刮鬍刀壹組、監視器鏡頭壹支沒收，於全部或一部不能沒收或不宜執行沒收時，追徵其價額。  三 事實欄一、（三） 林冠文犯侵入住宅竊盜罪，處有期徒刑柒月。未扣案之犯罪所得現金新臺幣肆佰元、勞安卡壹張、手機肆支沒收，於全部或一部不能沒收或不宜執行沒收時，追徵其價額。  四 事實欄一、（四） 林冠文犯攜帶兇器竊盜罪，處有期徒刑柒月。未扣案之犯罪所得現金新臺幣貳佰參拾元、打火機肆拾個、香菸伍包沒收，於全部或一部不能沒收或不宜執行沒收時，追徵其價額。  五 事實欄一、（五） 林冠文犯侵入住宅竊盜罪，處有期徒刑陸月，如易科罰金，以新臺幣壹仟元折算壹日。